## Lebenslauf

## **Thomas Grusz MSc**

4132 Muttenz Switzerland

Homepage: thomasgrusz.com

Email: thomas.grusz@protonmail.com



Ich bin ausgebildeter Diplom Biologe und habe über die letzten 20+ Jahre in verschiedenen Funktionen in der pharmazeutischen Industrie gearbeitet. Derzeit befinde ich mich in einer Übergangsphase, mit dem Wunsch, in der Informatikbranche Fuss zu fassen.

Ich verfüge über umfangreiche Erfahrung im internationalen medizinischen Management mit Schwerpunkt auf strategischem Marketing. Ich habe in der Schweiz und den USA in interkulturellen Teams gearbeitet, auch als Teamleiter, und eigene unternehmerische Erfahrungen im pharmazeutischen Sektor in der Region Basel gesammelt.

Meine Motivation für den beruflichen Wechsel ergibt sich aus einem profunden Interesse an Informatik und Technologie sowie aus Überlegungen zu den jüngsten Entwicklungen in der KI und ihren potentiellen Auswirkungen auf den Arbeitsmarkt. In den letzten Jahren habe ich nach und nach Fähigkeiten in den Bereichen Linux-Systemadministration, Deep Learning/Data Science und Webentwicklung erworben. Derzeit suche ich aktiv nach einer Position im Bereich Linux-Systemadministration, für die ich eine besondere Leidenschaft entwickelt habe.

# Berufserfahrung

### 2017 - heute

Selbstständig Ich biete wissenschaftliche Beratungsdienstleistungen in Teilzeit für

verschiedene Kunden aus meinem Netzwerk aus der

Pharmaindustrie an. Darüber hinaus habe ich mich kontinuierlich in verschiedenen Informatik Bereichen weitergebildet und erfolgreich einen Online-Abschluss in Deep Learning sowie eine Zertifizierung

in Linux-Systemadministration erworben.

2016 - 2017

Sabbatical Während meines Sabbaticals habe ich die südlichen Regionen

Europas erkundet und ausgedehnte Wanderungen in der Schweiz

mit unserem Hund unternommen. Dabei habe ich meine

Leidenschaft für Computer und Technologie wiederentdeckt und war fasziniert von den Fortschritten in der künstlichen Intelligenz zu lesen. Dies führte mich zu meiner kontinuierlichen Erkundung verschiedener Informatik Themen. Daraufhin habe ich einen Online-Kurs in Web Development von Udacity als Einstieg gewählt und erfolgreich abgeschlossen.

## 2012 - 2015

## Selbstständig

Im Auftrag eines britischen Pharmaunternehmens habe ich das Potenzial für die Vermarktung von Alicaforsen® in der Schweiz evaluiert, wobei ich auf mein gut etabliertes Netzwerk von Experten in der Gastroenterologie, insbesondere im Bereich entzündliche Darmkrankheiten, zurückgreifen konnte. Darüber hinaus habe ich zu anderen pharmazeutischen Wirkstoffen recherchiert mit dem Ziel Einlizenzierungskandidaten zu identifizieren, welche zur Weiterentwicklung für den "Orphan-Drug" Status in seltenen Krankheiten geeignet schienen.

# **2009 - 2012**Tillotts Pharma

International Product Manager Rx

Asacol®, Colpermin®, Simtomax®

- Portfolio-Umsatz Wachstumsrate (CAGR) von 2009-2011: 15.6%
- Leitung eines Teams mit 3 direkten Mitarbeitern
- Verwaltung eines jährlichen Budgets von CHF 800.000
- Erstellung internationaler Marketingstrategien und Promotionsmaterial
- Produkt- und Marketing Schulung in Tochtergesellschaften
- Verantwortung für Eventmanagement (bis zu 150 Personen)
- Betreuung von Meinungsbildnern
- Betreuung von Kreativagenturen und medizinischen Autoren

#### 2007 - 2008

### Selbstständig

Ich habe Recherchen zu aktiven pharmazeutischen Wirkstoffen mit abgelaufenem Patentschutz betrieben, mit dem Ziel, sie einzulizenzieren und für neue Indikationen weiterzuentwickeln. Das Ziel war die Gründung eines pharmazeutischen Handels- und Marketing Unternehmens, welches den Schweizer Markt für verschreibungspflichtige Medikamente bedienen sollte.

# **2000 - 2006**Roche / Bayer

International Medical Manager OTC – Gastrointestinals Rennie®, Talcid®, Alka-Seltzer®

- Erstellung von Marketingstrategien für Ärzte und Pharmazeuten
- Leitung von wissenschaftlichen Workshops und Expertengruppen
- Betreuung von Meinungsbildnern

- Förderung neuer Veröffentlichungen in relevanten Fachjournalen
- Betreuung der Kreativagentur und medizinischen Autoren
- Verwaltung eines jährlichen Budgets von CHF 120.000

## **Bildung**

2023	Linux System Administrator LPIC1 - LPI
2020	Deep Learning Nanodegree - Udacity
2016	Frontend Web Developer Nanodegree - Udacity
1994 - 2000	MSc. Biologie - Universität Basel
1991 -1993	Studium der Wirtschaftswissenschaften - Universität Basel

## Informatikkenntnisse

### **Linux System Administration**

- Rocky Linux Server 8 (RHEL clone)
- Ubuntu Server 22.04 LTS
- openSuse Leap 15.4
- Arch
- Proxmox VE 7.4

### Webentwicklung

HTML5, CSS3, Javascript ES6

### **Deep Learning**

- Python 3
- Jupyter Notebook
- Numpy, Pandas, Matplotlib
- Pytorch, Keras, Scikit-Learn
- AWS Sagemaker (Basiswissen)

### **Sonstiges**

- Git / Github
- Visual Studio Code
- Vim
- Agile development philosophy -SCRUM (familiar)

## Persönliche Daten

Nationalität Schweiz / Belgien

**Sprachkenntnisse** Deutsch Muttersprache

Englisch fliessend in Wort und Schrift

Französisch mittleres Niveau in Wort und Schrift

Spanisch mündliche Basiskenntnisse